【裁判字號】    89,易,567
【裁判日期】    890229
【裁判案由】    賭博
【裁判全文】
台灣台中地方法院刑事判決                          八十九年度易字第五六七號
    公  訴  人  臺灣台中地方法院檢察署檢察官
    被      告  甲○○
    選任辯護人  張居德
右列被告因賭博案件，經檢察官提起公訴（八十九年度偵字第八七九號），本院判決
如左：
    主  文
甲○○共同以賭博為常業，處有期徒刑陸月，如易科罰金，以參佰元折算壹日。
扣案之電動賭博機具陸拾玖台（包括八人座賓果壹台、六人座賽馬壹台、六人座輪盤
壹台、滿天星陸台、七靶射擊貳拾肆台、水果盤玖台、賽艇參台、滿貫大亨拾台、Ｔ
ＰＫ玖台、超級列車伍台）、賭資新台幣貳萬捌仟柒佰玖拾伍元、電視肆台、分割處
理器壹台、鏡頭陸支、代幣機壹台、代幣壹仟玖佰枚、正統九七計分板壹組、計分券
陸張、機台金額比例表壹張、計帳卡肆張、日報表肆張、中獎錄影帶壹捲、顧客寄分
記錄本壹本、員工記事本壹本及空白計帳卡柒拾張，均沒收之。
    事  實
一、甲○○自民國八十八年年初起，在台中縣豐原市○○街十一號其所經營之樂普生
    遊藝場之公眾得出入之場所，僱用洪士章、陳永裕（均已另案提起公訴）等人擔
    任現場負責人，與甲○○共同負責為賭客將賭贏之積分兌換成現金，另僱用陳美
    華、李欣曉、尤玉秋、張皖華（亦另案提起公訴）等人為開分員，負責為賭客兌
    換代幣、開分及店內清潔等工作，一天二十四小時分三班營業，在店內擺設電動
    賭博機具六十九台（包括八人座賓果一台、六人座賽馬一台、六人座輪盤一台、
    滿天星六台、七靶射擊二十四台、水果盤九台、賽艇三台、滿貫大亨十台、ＴＰ
    Ｋ九台、超級列車五台），渠等共同基於常業賭博之犯意聯絡，與不特定之賭客
    賭博財物，並均恃以為生。迨至八十八年十一月六日二十時三十分許，適有賭客
    謝仲彬、張文禎、林叢嵩、林明洲、張正忠、陳鐘哲、萬俊宏（均另為職權不起
    訴處分）等人在場賭博財物時，經檢察官率台中縣警察局督察室人員當場查獲，
    並扣得前開電動賭博機具六十九台、賭資新台幣（下同）二萬八千七百九十五元
    （起訴書誤書為二萬七千八百九十五元，包括在櫃檯內查獲六千四百九十五元、
    在開分員陳美華身上查獲一萬四千六百元、在開分員李欣曉身上查獲七千七百元
    ）及甲○○等人所有供常業賭博所用之電視四台、分割處理器一台、鏡頭六支、
    代幣機一台、代幣一千九百枚、正統九七計分板一組、計分券六張、機台金額比
    例表一張、計帳卡四張、日報表四張、中獎錄影帶一捲、顧客寄分記錄本一本、
    員工記事本一本及供常業賭博預備之空白計帳卡七十張等物。
二、案經臺灣臺中地方法院檢察署檢察官自動檢舉偵查起訴。
    理  由
一、右開事實，業據被告甲○○於偵審時均坦承不諱，核與共同被告洪士章、陳永裕
    、陳美華、李欣曉等人於偵查中所供情節及賭客謝仲彬、張文禎、林叢嵩、林明
    洲、張正忠、陳鐘哲、萬俊宏等人分別於警訊或偵查中之供述悉相符合，且有上
    開電動賭博機具六十九台、賭資二萬八千七百九十五元、電視四台、分割處理器
    一台、鏡頭六支、代幣機一台、代幣一千九百枚、正統九七計分板一組、計分券
    六張、機台金額比例表一張、計帳卡四張、日報表四張、中獎錄影帶一捲、顧客
    寄分記錄本一本、員工記事本一本、空白計帳卡七十張等物扣案可佐。本件事證
    明確，被告之犯行堪予認定。
二、核被告甲○○所為，係犯刑法第二百六十七條之常業賭博罪。被告與洪士章、陳
    永裕、陳美華、李欣曉、尤玉秋、張皖華等人間有犯意之聯絡及行為之分擔，為
    共同正犯。爰審酌被告長期經營大型之賭博性電動玩具店，造成民眾投機心理，
    敗壞社會風氣及善良風俗甚鉅，本不宜從輕處罰，惟念及被告於犯後坦承犯行，
    態度尚佳等一切情狀，量處如主文所示之刑，並諭知易科罰金之折算標準。扣案
    之電動賭博機具六十九台（包括八人座賓果一台、六人座賽馬一台、六人座輪盤
    一台、滿天星六台、七靶射擊二十四台、水果盤九台、賽艇三台、滿貫大亨十台
    、ＴＰＫ九台、超級列車五台）係當場賭博之器具，在櫃檯內查獲賭資六千四百
    九十五元係屬在兌換壽碼處之財物，該等物品均應依刑法第二百六十六條第二項
    之規定宣告沒收之。另在開分員陳美華身上查獲一萬四千六百元及在開分員李欣
    曉身上查獲七千七百元，係賭客開分之金錢，業經共同被告陳美華、李欣曉於警
    訊時供述無訛，即屬因賭博所得之物，爰依刑法第三十八條第一項第二款之規定
    沒收之。又查扣之電視四台、分割處理器一台、鏡頭六支、代幣機一台、代幣一
    千九百枚、正統九七計分板一組、計分券六張、機台金額比例表一張、計帳卡四
    張、日報表四張、中獎錄影帶一捲、顧客寄分記錄本一本、員工記事本一本等物
    ，係被告等人所有供常業賭博所用之物；空白計帳卡七十張係被告等人所有供常
    業賭博預備之物，亦為被告所自承，故前開物品併依刑法第三十八條第一項第二
    款之規定諭知沒收之。
據上論斷，應依刑事訴訟法第二百九十九條第一項前段，刑法第二十八條、第二百六
十七條、第二百六十六條第二項、第四十一條、第三十八條第一項第二款、第三款，
罰金罰鍰提高標準條例第一條前段、第二條，判決如主文。
中      華      民      國    八十九    年      二      月    二十九    日
    台灣台中地方法院刑事第六庭
                                        法  官  張  靜  琪
右正本證明與原本無異。
如不服本判決，應於送達後十日內向本院提出上訴狀(須附繕本)，上訴於台灣高等
法院台中分院。
                                        書記官
中      華      民      國    八十九    年      二      月    二十九    日
附錄論罪科刑法條
刑法第二百六十七條
以賭博為常業者，處二年以下有期徒刑，得併科一千元以下罰金。


司法院資訊處製作；財團法人民間司法改革基金會備份。
